【裁判字號】    92,交聲,1105
【裁判日期】    921029
【裁判案由】    聲明異議
【裁判全文】
臺灣臺中地方法院交通事件裁定                  九十二年度交聲字第一一五號
    原處分機關  交通部公路總局臺中區監理所
    受 處分 人  甲○○
右列受處分人因違反道路交通管理處罰條例案件，對於交通部公路總局臺中區監理所
民國九十二年八月二十二日所為之裁決（中監違字第裁六○─ＪＢ0000000號
裁決書），聲明異議，本院裁定如左：
    主  文
異議駁回。
    理  由
一、原處分機關略以：異議人即受處分人甲○○，於民國九十一年十一月二十二日十
    二時三十九分許，其所有之車號三Ｑ─三七九七號自用小客車，在臺十四線四十
    三公里處，行車限速七十公里，經測速時速九十公里，超速二十公里之違規事實
    ，經南投縣警察局埔里分局員警以採證照片依法逕行舉發，受處分人未依限期到
    案，經向原舉發機關查證違規屬實，該所遂於九十二年八月二十二日以中監違字
    第裁六○─ＪＢ0000000號裁決書，裁處受處分人違反道路交通管理處罰
    條例第四十條第一項、第六十三條之規定，處罰鍰新臺幣二千四百元整，並記違
    規點數一點，逾期則依違反道路交通管理事件統一裁罰標準表及裁決書處罰主文
    裁處，於法並無不合等語。
二、本件受處分人甲○○則以：從未收受該違規通知單，通訊地址均有人居住未變更
    ，如本人無法收受時，應補寄第二次，不能不提出實證即隨意裁決，爰聲明異議
    云云。
三、按汽車駕駛人行車速度超過規定之最高時速者，處新臺幣一千二百元以上二千四
    百元以下罰鍰；汽車駕駛人違反第四十條第一項規定者，並記違規點數一點；汽
    車有各項異動不依規定申報登記者，處汽車所有人新臺幣九百元以上一千八百元
    以下罰鍰；汽車所有人名稱、地址如有變更，均應向公路監理機關辦理登記。道
    路交通管理處罰條例第四十條第一項、第十六條第一項第一款、第六十三條第一
    項第一款及道路交通安全規則第二十三條第一項與違反道路交通管理事件統一裁
    罰標準表分別定有明文。經查：本件受處分人於上開時、地，因其所有之車號三
    Ｑ─三七九七號自用小客車，行車限速七十公里，經測速時速九十公里，超速二
    十公里之違規事實，經南投縣警察局埔里分局員警以採證照片依法逕行舉發等情
    ，非但為受處分人於異議狀所不爭執，並有南投縣警察局舉發之違反道路交通管
    理事件通知單一紙與裁決書一份在卷可稽。雖受處分人辯稱：從未收受該違規通
    知單，通訊地址均有人居住未變更云云。惟查：依法務部戶役政連結作業系統提
    供之受處分人戶政資料，其戶籍地址自八十年七月九日起即設址於臺中市○區○
    ○里○鄰○○街一二三號四樓，至今未再變更。又該違規通知單經臺中郵局二次
    投遞仍無法投交收件人（即受處分人），於九十一年十二月二十日改辦招領，並
    於九十二年一月四日由受處分人之妻丁春鳳到局領取之事實，此亦有臺中郵局九
    十二年十月十三日中投字第○九二一二○○五四九號函件與受處分人之妻於九十
    二年一月四日，親自蓋用受處分人甲○○與丁春鳳二人之印章，代為領取之普通
    掛號函件收據在卷可佐。再者，受處分人之異議狀上住居所欄及具狀人之住址欄
    皆親自明白記載為同上址（即臺中市○區○○里○鄰○○街一二三號四樓），並
    無變更新地址。是原舉發單位依法定地址以掛號寄送該舉發違規通知單，經郵政
    機關送達受處分人屬實，其送達程序依法核無不合。本件受處分人以其從未收受
    該違規通知單云云置辯，即屬無據。從而，原處分機關據以援引上開規定，裁處
    罰鍰新臺幣二千四百元整，並記違規點數一點，逾期則依裁決書處罰主文規定處
    罰，並無不當，本件異議為無理由，應予駁回。
四、據上論斷，應依道路交通管理處罰條例第八十七條、道路交通案件處理辦法第十
    九條，裁定如主文。
中      華      民      國      九十二      年    十    月    二十九    日
                                臺灣臺中地方法院交通法庭
                                    法  官  張清洲
右正本證明與原本無異。
如不服本裁定，應於送達後五日內，向本院提出抗告狀。
                                    書記官
中      華      民      國      九十二      年    十    月    二十九    日


司法院資訊處製作；財團法人民間司法改革基金會備份。
